【裁判字號】    98,家聲,505
【裁判日期】    980821
【裁判案由】    變賣遺產
【裁判全文】
臺灣桃園地方法院民事裁定             98年度家聲字第505號
聲  請  人  行政院國軍退除役官兵輔導委員會桃園縣榮民服務
            處
法定代理人  乙○○
被  繼承人  甲○○    生前最後.
上列當事人聲請變賣遺產事件，本院裁定如下：
    主    文
許可聲請人變賣被繼承人甲○○所有如附表所示之不動產。
聲請程序費用由被繼承人甲○○之遺產負擔。
    理    由
一、本件聲請意旨略以：被繼承人甲○○於民國95年3 月28日死
    亡，在台灣無繼承人，依台灣地區與大陸地區人民關係條例
    第68條及退除役官兵死亡無人繼承遺產管理辦法第4 條規定
    ，聲請人為其法定遺產管理人，並經鈞院以95年度家催字第
    286 號裁定准對甲○○之繼承人、債權人及受遺贈人為公示
    催告。被繼承人遺留如附表所示之不動產，現已有大陸地區
    人民前來聲請繼承，為移交遺產給大陸地區繼承人之必要，
    請准聲請人依輔導會不動產標售作業規定變賣被繼承人之不
    動產，並提出被繼承人之死亡證明書、除戶戶籍謄本、土地
    所有權狀、本院95年度家催字第286 號民事裁定、公示催告
    報紙、本院96年聲繼字第51號聲請繼承准予備查函等影本為
    證。
二、按遺產管理人為清償債權或交付遺贈物之必要，經親屬會議
    之同意，得變賣遺產，此觀民法第1179條第2 項後段規定甚
    明。又「依本法之規定應開親屬會議時，由當事人、法定代
    理人、或其他利害關係人召集之。」，「親屬會議不能召開
    或召開有困難時，依法應經親屬會議處理之事項，由有召集
    權人聲請法院處理之。」，民法第1129條、第1132條第2 項
    前段分別定有明文。再按「被繼承人在台灣之遺產，由大陸
    地區人民依法繼承者，其所得財產總額，每人不得逾新台幣
    二百萬元。」，「第一項遺產中，有以不動產為標的者，應
    將大陸地區繼承人之繼承權利折算成數額。」台灣地區與大
    陸地區人民關係條例第67條第1 項、第4 項定有明文。
三、聲請人所主張之前開事實，業據其提出被繼承人除戶戶籍謄
    本、本院95年度家催第286 號民事裁定、刊載公示催告之新
    聞紙、土地所有權狀等影本為證，自堪信為真實。又本件公
    示催告繼承人、債權人及受遺贈人申報期間已經屆滿，聲請
    人為被繼承人甲○○之遺產管理人，依法有為被繼承人甲○
    ○移交遺產之職務，而被繼承人甲○○在台無親屬，無法組
    成召開親屬會議，因現有大陸地區人民何國章、何憲章、何
    命林、何格林聲請繼承，此有96年7 月13日本院96年度聲繼
    字第51號函影本在卷可憑，是聲請人聲請變賣被繼承人甲○
    ○遺留不動產，於法並無不合，應予准許。
四、依非訟事件法第157條，裁定如主文。
中    華    民    國    98    年    8     月    21    日
                      家事法庭法  官  劉佩宜
以上正本係照原本作成
如不服本裁定應於裁定送達後10日內向本院提出抗告狀，並繳納
抗告費新台幣1,000 元
中    華    民    國    98    年    8     月    21    日
                              書記官  陳月桂


司法院資訊處製作；財團法人民間司法改革基金會備份。
